# 关于修理费开票问题。

提问人：wuzengyuan 时间：2020-09-21 16:30:00
求助陈版：设备维修领用电缆价值 100 万，置换下的废旧电缆出售价值 25 万，领用的电缆 100 万做了维修费，出售废旧电缆的 25 万可以直接冲减修理费吗？如果冲减修理费，会导致金税系统中收入和会计收入不一致，会有税务风险吗？还是说将出售废旧电缆的 25 万作为“其他业务收入”入账会更合适？

回答人：chenyiwei
出售废旧电缆的 25 万一般作为资产处置损益处理（扣除对应的旧电缆原账面价值）。